臺灣臺北地方法院小額民事判決
109年度北小字第5391號
原      告  張育寧  
被      告  黃益平  


上列當事人間請求侵權行為損害賠償事件，本院於中華民國110
年2月9日言詞辯論終結，判決如下︰
    主      文
原告之訴駁回。
訴訟費用新臺幣壹仟元由原告負擔。
    事實及理由
一、按因侵權行為涉訟者，得由行為地之法院管轄，民事訴訟法
    第15條第1項定有明文。經查，本件侵權行為地在臺北市○○
    區○○街00○0號，有道路交通事故現場圖可稽（見本院卷第27
    頁），是原告提起本件訴訟，本院自有管轄權，合先敘明。
二、原告主張：被告於民國109年2月25日20時28分許，駕駛車號
    000-00號營業用小客車，行經臺北市○○區○○街00○0號時，因
    疏忽未注意致撞及同向行駛原告所騎乘之車牌號碼000-0000
    號普通重型機車，致原告人車倒地，嗣兩造於交通分隊就因
    擦撞所衍生原告人車受損部分，達成協議，被告同意就原告
    機車受損部分賠償維修費用新臺幣(下同)3,000元，被告身
    體受傷部分，被告同意委由保險理賠，如有不足願於原告據
    實憑證請求時，無條件予以全額賠償，因原告相信被告不致
    食言背信，於兩造簽立和解書時，就後續身體傷害醫療費用
    賠償部分未特別註明，嗣被告委託之保險公司理賠金額明顯
    不足支付原告實際醫療復健費用及無法工作所受之損失，當
    原告據以實際開支之金額明細單據向被告請求給付賠償，均
    未獲回應理會，爰依侵權行為法律關係，請求被告就後續之
    醫療復健、交通及無法工作等所受損害，請求賠償50,000元
    ，為此提起本件訴訟等語，並聲明：被告應給付原告50,000
    元。
三、被告則以：兩造當初已經有達成和解，當時被告有請原告去
    驗傷，並告知有受傷的話，被告願意負責，但原告沒有去驗
    傷，原告事後才去做看診，難認與本件車禍有何因果關係，
    再中醫診所只有問診，沒有辦法肯定是車禍造成的，而且當
    下警方的判定是無人員受傷，保險公司說要調警方的筆錄，
    才會理賠，原告有領到強制險2萬多元等語，資為抗辯，並
    聲明：駁回原告之訴。
四、得心證之理由：
  ㈠按稱和解者，謂當事人約定，互相讓步，以終止爭執或防止
    爭執發生之契約；和解有使當事人所拋棄之權利消滅及使當
    事人取得和解契約所訂明權利之效力，民法第736條、第737
    條分別定有明文。次按和解，如當事人係以他種之法律關係
    或以單純無因性之債務約束等，替代原有之法律關係而成立
    者，為屬於創設性之和解；若僅以原來明確之法律關係為基
    礎而成立和解時，則屬認定性之和解。倘係前者，債務人如
    不履行和解契約，債權人應依和解所創設之新法律關係請求
    履行，不得再依原有之法律關係請求給付。如為後者，既係
    以原來明確之法律關係為基礎而成立之和解，僅有認定之效
    力，債權人自非不得依原來之法律關係訴請債務人給付，祇
    法院不得為與和解結果相反之認定而已（最高法院98年度台
    上字第315號判決要旨參照）。本件兩造以原來明確之法律
    關係為基礎而成立之和解，揆諸前揭說明，應認僅有認定之
    效力，屬認定性之和解，原告非不得依原來之侵權行為法律
    關係訴請被告給付，惟仍同受該和解金額之拘束。
  ㈡查原告主張兩造簽訂之和解書僅就原告機車受損部分達成和
    解云云，為被告所否認，經查，兩造於109年2月25日於「車
    王二輪社機車行」簽立和解書，約定：「和解情形：109年2
    月25日21時40分甲方(即被告)開車572-7C計程車在肇事地點
    從地點：延吉街58之2號後發生擦撞，造成乙方(即原告)車
    輛受損、受傷。和解條件：一、茲鑒於事出意外双方同意和
    解結案由甲方賠付乙方，甲方願賠乙方參仟元整，乙方無須
    付擔甲方任何賠償。二、嗣後無論任何情形乙方張育寧或任
    何其他人不得再向甲方要求其他賠償並不得再有異議並拋棄
    民刑事訴訟法上一切追訴及先訴抗辯權右列各項和解條件甲
    乙兩方同意遵守特立和解書為憑。」，有和解書可稽(見本
    院卷第101頁)，依上開和解書所載，和解情形已包含原告車
    輛受損及身體受傷部分，故原告辯稱上開和解書僅就原告機
    車受損部分達成和解云云，顯難憑採。
　㈢又和解書已記載由被告賠償原告3,000元，嗣後無論任何情形
    原告或任何其他人不得再向被告要求其他賠償並不得再有異
    議並拋棄民刑事訴訟法上一切追訴及先訴抗辯權，是依和解
    書之記載，原告已不得再向被告要求其他賠償，故原告主張
    就醫療復健、交通及無法工作等所受損害，請求被告賠償50
    ,000元，洵屬無據。
五、綜上所述，原告據以提起本訴，請求被告給付50,000元，為
    無理由，應予駁回。　　
六、按適用小額訴訟程序事件法院為訴訟費用之裁判時，應確定
    其費用額，民事訴訟法第436條之19定有明文，爰依後附計
    算書確定本件訴訟費用額如主文第2項所示。
七、本件事證已臻明確，兩造其餘攻擊防禦方法及證據，核與判
    決之結果，不生影響，爰不一一論列，併此敘明。
八、訴訟費用負擔之依據：民事訴訟法第78條。
中　　華　　民　　國　　110 　年　　3 　　月　　3 　　日
                  臺北簡易庭    法　官  葉藍鸚
訴訟費用計算書
項        目             金   額（新臺幣）        備  註
第一審裁判費   　 　　   1,000元
合　　　　計　　　       1,000元
附錄：
一、民事訴訟法第436條之24第2項：　　
　　對於小額程序之第一審裁判上訴或抗告，非以其違背法令為
    理由，不得為之。
二、民事訴訟法第436條之25：　　
　　上訴狀內應記載上訴理由，表明下列各款事項：
    ㈠原判決所違背之法令及其具體內容。
    ㈡依訴訟資料可認為原判決有違背法令之具體事實。
以上正本係照原本作成。
如不服本判決，須以違背法令為理由，應於判決送達後20日內向
本庭提出上訴狀（須按他造當事人之人數附繕本）。如委任律師
提起上訴者，應一併繳納上訴審裁判費。
中　　華　　民　　國　　110 　年　　3 　　月　　3 　　日
                                書記官  林錫欽